臺灣臺中地方法院民事裁定  100年度監字第252號
聲  請  人  劉妙真
相  對  人  游安爵
上列當事人間聲請指定會同開具財產清冊之人事件，本院裁定如
下：
    主  文
受監護宣告之游安爵之財產，指定游林素英為會同開具財產清冊之
人。
聲請費用新臺幣壹仟元由相對人負擔。
    理  由
一、本件聲請意旨略以：相對人為聲請人之子，前經本院以九十
    四年度禁字第六四號裁定宣告為禁治產人，而聲請人為相對
    人之母，為相對人之監護人，爰聲請指定關係人即相對人之
    祖母游林素英為會同開具財產清冊之人等語。
二、按民法總則中華民國九十七年五月二日修正之條文施行前，
    已為禁治產宣告者，視為已為監護宣告，並於修正施行後，
    適用修正後之規定，民法總則施行法第四條第二項定有明文
    。次按受監護宣告之人應置監護人；法院為監護宣告時，應
    依職權就配偶、四親等內之親屬、最近一年有同居事實之其
    他親屬、主管機關、社會福利機構或其他適當之人選定一人
    或數人為監護人，並同時指定會同開具遺產清冊之人，民法
    第一千一百十條、第一千一百十一條亦有明文。
三、經查：
  (一)聲請人主張相對人為其子，前經本院以九十四年度禁字第六
    四號裁定宣告為禁治產人，而聲請人為相對人之監護人，業
    據聲請人提出戶籍謄本，並經本院調取上開卷宗核閱屬實，
    從而，聲請人聲請指定會同開具財產清冊之人，即屬正當。
  (二)又相對人未婚，其父已歿，聲請人主張：相對人只有一個姊
    姊游佩瑜，她本來想騙相對人去辦貸款借錢，後來被銀行的
    人發現，相對人精神狀況有問題，相對人才會去辦理禁治產
    宣告等語，核與九十四年度禁字第六四號禁治產事件卷宗澄
    清醫院精神狀況鑑定書記載之聲請禁治產宣告原因相符，而
    相對人之祖母（十八年八月十四日生，身分證統一編號：Ｚ
    000000000號）表示因伊買給相對人之房子已經很
    老舊了，現在想賣來換新的房子，伊願意擔任會同開具財產
    清冊之人等語。徵之游林素英為受監護人之祖母，其雖已八
    十一歲，惟口語表達清楚，前亦與聲請人共同聲請對相對人
    為禁治產之宣告，認其應較熟稔受監護人之經濟情形，游林
    素英亦出具同意書同意擔任此一職務，是由游林素英擔任相
    對人之會同開具財產清冊之人，最能符合受監護宣告之人之
    最佳利益，爰依上揭規定，指定游林素英為會同開具財產清
    冊之人。另依民法第一千一百十三條準用同法第一千零九十
    九條之規定，應於二個月內開具財產清冊，並陳報法院，附
    此敘明。
四、依非訟事件法第二十一條第二項、民事訴訟法第九十五條、
    第七十八條，裁定如主文。
中    華    民    國   100    年    7     月    29    日
                   家事法庭     法  官  林純如
以上為正本係照原本作成。
如對本裁定抗告須於裁定送達後十日內向本院提出抗告狀，並應
繳納抗告費新臺幣壹仟元。
中    華    民    國   100    年    7     月    29    日
                                書記官  王麗麗